【裁判字號】    97,訴,429
【裁判日期】    980428
【裁判案由】    違反懲治走私條例
【裁判全文】
臺灣新竹地方法院宣示判決筆錄           97年度訴字第429號
公  訴  人  臺灣新竹地方法院檢察署檢察官
被      告  甲○○
                    18號2樓.
            丙○○
            乙○○
            丁○○
共      同  彭火炎律師
選任辯護人  張玉琳律師
上列被告等因違反懲治走私條例案件，檢察官提起公訴（97年度
偵字第449、450號）後，聲請改依協商程序而為判決，本院於中
華民國98年4月28日下午4時，在本院刑事第9法庭宣示判決，出
席職員如下：
法官起立朗讀判決主文、犯罪事實要旨、處罰條文，及告以上訴
限制、期間並提出上訴狀之法院，且諭知記載其內容：
一、主  文：
    甲○○共同私運管制物品進口逾公告數額，累犯，處有期徒
    刑拾月，減為有期徒刑伍月；又共同私運管制物品進口逾公
    告數額，累犯，處有期徒刑拾月。應執行有期徒刑壹年。
    丙○○共同私運管制物品進口逾公告數額，處有期徒刑拾月
    ，減為有期徒刑伍月；又共同私運管制物品進口逾公告數額
    ，處有期徒刑拾月。應執行有期徒刑壹年。
    乙○○共同私運管制物品進口逾公告數額，處有期徒刑捌月
    ，減為有期徒刑肆月；又共同私運管制物品進口逾公告數額
    ，處有期徒刑捌月。應執行有期徒刑玖月。緩刑肆年。
    丁○○共同私運管制物品進口逾公告數額，處有期徒刑捌月
    ，減為有期徒刑肆月。緩刑肆年。
二、犯罪事實要旨：
(一)、甲○○前因懲治走私條例案件，分別經臺灣高等法院以89年
    度上訴字第1676號刑事判決判處有期徒刑10月確定及90年度
    訴字第906號刑事判決判處有期徒刑10月確定，嗣經台灣高
    等法院以90年度聲字第2517號裁定應執行有期徒刑1年4月確
    定，於民國91年7月9因縮短刑期假釋出監，並於91年10月29
    日縮刑期滿未經撤銷假釋執行完畢。
(二)、緣丙○○先後係新竹漁港籍「永昇號」（漁船統一編號：CT
    4-2253號）、「永昇發6號」（漁船統一編號：CT4-1479號
    ）漁船船長，甲○○、乙○○均係「永昇號」與「永昇發6
    號」漁船船員，丁○○則是「永昇號」漁船船員，渠等均明
    知不得私運逾公告數額管制物品進口，竟共同基於私運管制
    物品進口逾公告數額之犯罪意思聯絡及行為分擔：（一）其
    等4人先於95年11月27日凌晨5時35分許，駕駛「永昇號」漁
    船，由新竹市南寮漁港報關出港後，於不詳時間，在新竹外
    海之我國領海以外之某公海海域處，自亦有共同犯意聯絡之
    駕駛不詳船名漁船之不詳姓名年籍之中國大陸地區成年人，
    以不詳價格購入超過管制數量之如附表一所載總重量共計15
    ,000 公斤之中國大陸漁產品，旋即由真實姓名年籍均不詳
    之大陸地區成年人搬上前開「永昇號」漁船後，丙○○、甲○○、乙○○及丁○○再共同將之搬運裝載於前述「永昇號
     」漁船之船艙內，未經許可，擅自私運上揭管制物品進入
    我國領海即新竹市南寮漁港內，欲販售圖利。嗣於同年月29
    日凌晨2時5分許，該漁船返回新竹南寮漁港時，由行政院海
    岸巡防署岸巡第二四大隊安檢所執檢人員鄭大維對該漁船實
    施安檢監卸時，發現該漁船漁港作業未滿2日，卻有約15,00
    0公斤之漁貨量，經諮詢行政院漁業署漁政組技士李俊文，
    由李俊文彙整資料交由漁業署專家諮詢後，由漁業署出具研
    判「船上該批魚貨非自行用流刺網作業捕獲」之緝獲漁船走
    私漁產品判定諮詢電話傳真，始循線查悉上情，並扣得如附
    表一所示之魚貨。（二）丙○○、甲○○及乙○○復於96年
    6月16日中午12時50分許，駕駛「永昇發6號」漁船，由新竹
    市南寮漁港報關出港後，於不詳時間，在新竹外海之我國領
    海以外之某公海海域處，承前同樣手法，自亦有共同犯意聯
    絡之駕駛不詳船名漁船之不詳姓名年籍之中國大陸地區成年
    人，以不詳價格購入超過管制數量之如附表二所載總重量共
    計12,370公斤之中國大陸漁產品，旋即由真實姓名年籍均不
    詳之大陸地區成年人搬上前開「永昇發6號」漁船後，丙○○、甲○○及乙○○再共同將之搬運裝載於前述「永昇發6
    號」漁船之船艙內，未經許可，擅自私運上揭管制物品進入
    我國領海即新竹市南寮漁港內，欲販售圖利。嗣於同年月22
    日下午1時50分許，該漁船返回新竹南寮漁港時，由行政院
    海岸巡防署岸巡第二四大隊安檢所執檢人員鄭大維對該漁船
    實施安檢監卸時，發現該漁船漁港作業僅6日，卻有約12,37
    0公斤之漁貨量，而循線查悉上情，並扣得如附表二所示之
    魚貨。
三、處罰條文：
    懲治走私條例第2條第1項、第12條，刑法第11條前段、第28
    條、第47條第1項、第51條第5款、第74條第1款、第2款，中
    華民國九十六年罪犯減刑條例第2條第1項第3款、第7條、第
    11條。
四、協商判決除有刑事訴訟法第455條之4第1項第1款於本訊問程
    序終結前，被告撤銷協商合意或檢察官撤回協商聲請者；第
    2款被告協商之意思非出於自由意志者；第4款被告所犯之罪
    非第455條之2第1項所定得以協商判決者；第6款被告有其他
    較重之裁判上一罪之犯罪事實者；第7 款法院認應諭知免刑
    或免訴、不受理者情形之一，及違反同條第2 項「法院應於
    協商合意範圍內為判決；法院為協商判決所科之刑，以宣告
    緩刑或2年以下有期徒刑、拘役或罰金為限」之規定者外，
    檢察官與被告均不得上訴。
五、如有前項得上訴之情形，得自收受宣示判決筆錄送達之日起
    10日內，向本院提出上訴書狀，上訴於第二審法院。
中    華    民    國    98    年    4     月     28   日
                  刑事第五庭    書  記  官  劉怡芳
                                法      官  蔡欣怡
以上正本證明與原本無異。
中    華    民    國    98    年    4     月    28    日
                                書  記  官  劉怡芳
附錄本案論罪科刑法條全文：
懲治走私條例第2 條第1 項：
私運管制物品進口、出口逾公告數額者，處七年以下有期徒刑，
得併科新臺幣三百萬元以下罰金。
懲治走私條例第12條：
自大陸地區私運物品進入臺灣地區，或自臺灣地區私運物品前往
大陸地區者，以私運物品進口、出口論，適用本條例規定處斷。
附表一：
 ┌──┬───┬───────┬──────┬───────┐
 │編號│魚種  │數量（每箱100 │重量（公斤）│總重量 (公斤) │
 │    │      │公斤）        │            │（含冰）      │
 ├──┼───┼───────┼──────┼───────┤
 │1   │肉鯧  │30箱          │3,000公斤   │15,000公斤    │
 ├──┼───┼───────┼──────┤              │
 │2   │白北  │30箱          │3,000公斤   │              │
 │    │      │              │            │              │
 ├──┼───┼───────┼──────┤              │
 │3   │午魚  │30箱          │3,000公斤   │              │
 ├──┼───┼───────┼──────┤              │
 │4   │黃花魚│30箱          │3,000公斤   │              │
 ├──┼───┼───────┼──────┤              │
 │5   │白鯧魚│30箱          │3,000公斤   │              │
 └──┴───┴───────┴──────┴───────┘
附表二：
 ┌──┬───┬───────┬──────┬───────┐
 │編號│魚種  │數量          │重量（公斤）│總重量 (公斤) │
 │    │      │              │            │（含冰）      │
 ├──┼───┼───────┼──────┼───────┤
 │1   │肉鯧  │125箱×6公斤  │750公斤     │12,370公斤    │
 ├──┼───┼───────┼──────┤              │
 │2   │黃花魚│410箱×6公斤  │2,460公斤   │              │
 ├──┼───┼───────┼──────┤              │
 │3   │鮸魚  │290箱×10公斤 │2,900公斤   │              │
 ├──┼───┼───────┼──────┤              │
 │4   │白帶魚│195箱×10公斤 │1,950公斤   │              │
 ├──┼───┼───────┼──────┤              │
 │5   │迦魶魚│635箱×6公斤  │3,810公斤   │              │
 ├──┼───┼───────┼──────┤              │
 │6   │紅魚  │50箱×10公斤  │500公斤     │              │
 └──┴───┴───────┴──────┴───────┘


司法院資訊處製作；財團法人民間司法改革基金會備份。
